【裁判字號】    97,抗,107
【裁判日期】    971231
【裁判案由】    本票裁定強制執行
【裁判全文】
臺灣臺南地方法院民事裁定               97年度抗字第107號
抗  告  人  乙○○
相  對  人  遠東國際商業銀行股份有限公司
                      樓
法定代理人  甲○○
上列當事人間本票裁定強制執行事件，抗告人對於民國97年7月1
6日本院97年度司票字第2760號民事裁定提起抗告，本院裁定如
下：
    主  文
抗告駁回。
抗告程序費用新臺幣壹仟元由抗告人負擔。
    理  由
一、本件抗告意旨略以：(一)抗告人已委任台南法律扶助基金會律
    師請求協商債務清償方案。(二)依債清條例為了保障其他債權
    人公平受償的權利，已委任台南法律扶助基金會律師協助申
    請財產保全。(三)已凍結債務人之薪資，導致債務人全家目前
    已無法再維持生計，已求救於台南市社會局。(四)抗告人有正
    常繳款直到97年3月，因小朋友註冊有申請期數往後延l期；
    97年4月短少5000元，97年5月短少8500元，家裡經濟有困難
    再96年12月25日有到臺南高等法院洽詢平民律師，律師告訴
    我如果有困難就依自己的能力部分繳款，銀行主要是我還錢
    不會逼死我，因為養家活口先生拿機車行照、身分證、健保
    卡去當鋪借錢過日子。97年5月有打電話給相對人協調期數
    往後延，或讓我分期攤還，相對人拒絕並要我月底前補足之
    前短少金額，否則直接以毀諾訴訟，並於6月7日以毀諾訴訟
    也同時於六月底凍結我的薪資帳戶；導致我無法再正常繳款
    ，連其他銀行也無法正常繳款。抗告人有誠意處理債務問題
    ，虛心的請求債權人給我還款的空間；我願意去面對所有的
    債務，為此，請求廢棄原裁定，並將相對人之聲請予以駁回
    等語。
二、按在票據上簽名者，依票上所載文義負責；本票發票人所負
    責任與匯票承兌人同；付款人於承兌後應負付款之責；本票
    未載到期日者，視為見票即付；執票人向本票債務人行使追
    索權時，得請求自到期日起之利息，如無約定利率者，依年
    利6釐計算之利息；見票即付之本票， 以提示日為到期日。
    票據法第5條第1項、第121條、第52條第1項、第120條第2項
    、第124條準用同法第97條第1項第2款、第66條第1項分別定
    有明文。又按本票執票人向本票發票人行使追索權時，得聲
    請法院裁定後強制執行，票據法第123條亦定有明文。再按
    本票執票人依票據法第123條之規定，聲請法院裁定許可對
    發票人強制執行，係屬非訟事件，此項聲請之裁定，及抗告
    法院之裁定，僅依非訟事件程序，以審查強制執行許可與否
    ，並無確定實體上法律關係存否之效力，如發票人就票據債
    務之存否有爭執時，應由發票人提起確認之訴，以資解決（
    最高法院56年台抗字第714號、57年台抗字第76號判例意旨
    參照）。
三、本件相對人主張其執有抗告人為發票人之系爭如附表所示之
    本票1 紙，並免除作成拒絕證書，提示後未獲付款，爰依票
    據法第123 條之規定聲請裁定許可強制執行等情，已據相對
    人提出系爭本票1 紙為證，抗告人復不爭執系爭本票確為其
    所簽發，是原審依相對人所提出之系爭本票為形式上之審查
    ，而據以准許強制執行，依前揭說明，即無不合。抗告人雖
    以前揭情詞提起抗告，然上開情事依法尚不得對抗相對人行
    使票據權利。又抗告人固因消費者債務清理條例聲請保全處
    分，經本院於97年9月16日以97年度消債更字第994號裁定自
    同日公告起六十日內(一)聲請人乙○○就其除薪資債權外之所
    有財產，不得為移轉或設定負擔等行為。(二)聲請人乙○○之
    債權人，於本件更生之聲請為裁定前，就其債權不得對聲請
    人乙○○行使（但對聲請人乙○○之財產有擔保或優先權之
    債權，不在此限），聲請人乙○○亦不得對該債權人履行債
    務。然上開保全處分業已屆期，經查亦未有延長保全處分之
    相關裁定，此業經本院調閱97年度消債更字第994號案卷核
    閱無訛。綜上，原裁定為許可強制執行之裁定，尚無不合，
    抗告人提起本件抗告，為無理由，應予駁回。
四、又按依法應由關係人負擔費用者，法院裁定命關係人負擔時
    ，應一併確定其數額；前項費用之負擔，有相對人者，準用
    民事訴訟法有關訴訟費用之規定，非訟事件法第24條第1 項
    及同法第21條第2 項分別定有明文。本件抗告業經駁回在案
    ，依上開法條規定，本院應予確定非訟費用額。茲因抗告人
    提起本件抗告，除繳納抗告費1,000 元外，未有其餘非訟費
    用之支出，是以，本件應由抗告人負擔之非訟費用額確定為
    1,000元。
五、據上論結，本件抗告為無理由，依非訟事件法第46條、第21
    條第2項、第24條第1項，民事訴訟法第495條之1第1 項、第
    449條第1項、第95條、第78條，裁定如主文。
中    華    民    國    97    年    12    月    31    日
                    民事第三庭  法  官  黃莉莉
以上正本證明與原本無異。
如不服本裁定，僅得於收受本裁定正本送達後10日內，以適用法
規顯有錯誤為理由，向本院提出再抗告狀，（須附繕本1份及繳
納再抗告裁判費新臺幣1,000元），經本院許可後始可再抗告。
中    華    民    國    97    年    12    月    31    日
                                書記官  陳著振
┌───────────────────────────────────┐
│附表：                                               97年度抗字第107號│
├──┬──────┬─────┬─────┬──────┬──────┤
│編號│發  票  日  │ 票面金額 │ 請求金額 │ 到  期  日 │ 利息起算日 │
│    │            │（新台幣）│（新台幣）│            │            │
├──┼──────┼─────┼─────┼──────┼──────┤
│001 │92年4月15日 │330,000元 │92,583元  │96年12月5日 │96年12月5日 │
└──┴──────┴─────┴─────┴──────┴──────┘


司法院資訊處製作；財團法人民間司法改革基金會備份。
